【裁判字號】    99,交抗,308
【裁判日期】    990730
【裁判案由】    聲明異議
【裁判全文】
臺灣高等法院高雄分院刑事裁定         99年度交抗字第308號
抗  告  人
即受處分人  甲○○
上列抗告人因違反道路交通管理處罰條例聲明異議案件，不服臺
灣屏東地方法院中華民國99年6 月14日裁定（99年度交聲字第18
7 號），提起抗告，本院裁定如下：
    主  文
抗告駁回。
    理  由
一、抗告意旨略以：抗告人因工作忙碌，且駕照上之有效期限至
    民國101 年4 月2 日止，故並未注意到另一欄之審驗日期期
    限（98年4 月2 日止）；又因駕照上的住址與現居住地不同
    ，故未能收到審驗通知單，所以仍繼續駕駛大貨車於99年5
    月23日上午10時45分，行經蘆竹鄉○○路與南祥路口道桃園
    縣政府警局蘆竹分局南炭派出所警員當場攔停舉發，始知車
    子已經逾期審驗，今駕照被註銷已面臨失業，是家中惟一經
    濟支柱，失業面臨斷炊，請諒察抗告人之處境，撤銷原處分
    ，另做適法處理云云。
二、惟按「汽車駕駛人駕駛聯結車、大客車、大貨車，有下列情
    形之一者，汽車所有人及駕駛人各處新臺幣四萬元以上八萬
    元以下罰鍰，並當場禁止其駕駛：．．五、駕駛執照業經吊
    銷、註銷仍駕車。．．前項第五款、第六款之駕駛執照，均
    應扣繳之。」此道路交通管理處罰條例第21條之1 第1 項第
    5 款、第2 項前段分別定有明文。
三、本院查：
（一）本件抗告人原為考領有大貨車職業駕駛執照，因未按期參
      加駕駛執照審驗而逾期一年以上，經原處分機關已於99年
      5 月4 日註銷抗告人之大貨車職業駕駛執照，並於99年5
      月7 日送達該處分乙事，此有原處分機關99年5 月4 日屏
      監逾駕註字第82-d-00000000000號汽車駕駛執照註銷處分
      書、送達證書各1 紙在卷可按（原審卷8 頁、9 頁）。又
      本件抗告人於99年5 月23日上午10時45分許，在台北縣蘆
      洲鄉○○路與南祥路路口，因駕駛執照經註銷，仍駕駛車
      牌號碼為748-QE號之自用一般大貨車，經警攔停舉發之事
      實，復有舉發違反道路交通管理事件通知單可稽（原審卷
      7 頁），足見抗告人應有上開違規駕駛一般大貨車之事實
      ，已甚顯明。
（二）又按「職業汽車駕駛人得憑因逾期審驗被註銷之職業駕駛
      執照，申請換發同等車類之普通駕駛執照。但在未換發普
      通駕駛執照前，不得駕駛汽車。」道路交通安全規則第54
      條第3 項已有明文。本件抗告人之職業大貨車駕駛執照既
      已註銷，而抗告人又未申請換發同等車類之普通駕駛執照
      （即大貨車普通駕駛執照），是其於上開時、地駕駛上開
      自用一般大貨車，即有駕照經註銷仍駕駛聯結車、大客車
      、大貨車之違規行為。抗告意旨雖以：抗告人因駕照上的
      住址與現居住地不同，故未能收到審驗通知單云云。惟抗
      告人平日居住在桃園市鎮○街49號4 樓之12處所之事實，
      此由本件抗告狀（已載明之現住所）及其個人基本資料查
      詢表（原審卷11頁、20頁）自明，而本件原處分機關99年
      5 月4 日屏監逾駕註字第82-d-00000000000號汽車駕駛執
      照註銷處分書之送達地點，亦在桃園市鎮○街49號4 樓之
      12之事實，復有該送達證書（原審卷9 頁），故縱令抗告
      人因駕照上所載之住址（內埔鄉○○村○○路20號）與現
      住地（桃園市鎮○街49號4 樓之12）有所不同，因而未能
      收到審驗通知單等情屬實，惟抗告人對上開汽車駕駛執照
      註銷處分書之送達等情，自難諉為不知，故其既明知職業
      大貨車駕駛執照既已註銷，而仍駕駛一般自用大貨車，自
      難解其本件交通違規之責任。
（三）綜上所述，抗告人違規事證已甚明確，原審法院維持原處
      分機關依道路交通管理處罰條例第21條之1 第3 款暨違反
      道路交通管理事件統一裁罰基準及處理細則等規定，裁處
      罰鍰新臺幣6 萬元，並扣繳駕駛執照，而裁定駁回抗告人
      之異議，核無違誤。抗告人仍執陳詞提起抗告，並無理由
      ，應予駁回。
四、據上論結，應依道路交通案件處理辦法第26條，刑事訴訟法
    第412 條，裁定如主文。
中    華    民    國    99    年    7     月    30    日
                    刑事第十庭  審判長法  官 陳中和
                                      法  官 林水城
                                      法  官 李政庭
以上正本證明與原本無異。
本裁定不得再抗告。
中    華    民    國    99    年    7     月    30    日
                                      書記官 周青玉

司法院資訊處製作；財團法人民間司法改革基金會備份。
